臺灣高等法院刑事裁定
111年度聲字第2777號
抗  告  人  臺灣高等檢察署檢察官
受  刑  人  徐振庭



上列抗告人因聲請定執行刑案件，對於本院中華民國111 年8 月
29日裁定（111 年度聲字第2777號）提起抗告，本院裁定如下：
    主  文
本院民國111 年8 月29日111 年度聲字第2777號裁定主文，關於
徐振庭「犯如附表所示各罪所處之刑，應執行有期徒刑參年」部
分，應更正為徐振庭「犯如附表所示各罪所處之刑，應執行有期
徒刑肆年肆月」。
    理  由
一、抗告意旨略以：原裁定就受刑人所犯如附表編號1至5所示之
    罪，定其應執行有期徒刑3年，固在各宣告刑最長期（有期
    徒刑2年6月）以上、各宣告刑合併刑期（有期徒刑8年5月）
    以下，惟受刑人所犯如附表編號1至5所示之罪固均係犯加重
    詐欺取財罪，然分係侵害不同被害人之財產法益之罪，且於
    106年2月至8月間一再反覆實行，其定應執行刑自應考量上
    情，以貫徹罪刑相當原則，並維護公平正義。惟原裁定未詳
    敘具體理由，僅抽象審酌受刑人犯罪期間非短、提領次數及
    金額非少與整體犯罪非難評價等，遽定其應執行有期徒刑3
    年，顯不合比例原則，無法反應受刑人反覆多次犯行之嚴重
    性，而與刑罰相當性、比例原則及公平正義原則有悖。且原
    審法院於更定執行刑時，亦應妥適審慎考量被告實際已執行
    之刑期(包括縮刑日數)，以及數罪定應執行刑後所餘應執行
    之刑期，避免造成所定之應執行刑低於已執行完畢之刑期，
    始為妥適。原裁定自有判決不適用法則之違誤等語。
二、按當事人對於法院之裁定有不服者，除有特別規定外，得抗
    告於直接上級法院；原審法院認為抗告有理由者，應更正其
    裁定，刑事訴訟法第403 條第1 項、第408 條第2 項前段分
    別定有明文。
三、抗告人以受刑人犯附表編號1至5所示之罪，分係侵害不同被
    害人之財產法益之罪，且於106年2月至8月間一再反覆實行
    ，合併刑期達有期徒刑8年5月，遽定其應執行有期徒刑3年
    ，顯不合比例原則，無法反應受刑人反覆多次犯行之嚴重性
    ，而與刑罰相當性、比例原則及公平正義原則有悖。並應妥
    適審慎考量被告實際已執行之刑期，避免造成所定之應執行
    刑低於已執行完畢之刑期等節。本院以被告確於106年2月至
    8月間涉犯詐欺罪嫌多達23次，被害人數眾多，如僅定應執
    行刑為3年，尚不足以充分評價受刑人之惡性。抗告意旨指
    摘本院原裁定此部分不當，為有理由。依前開法律規定，應
    由本院將原裁定關於此部分更正如主文所示。
四、據上論斷，依刑事訴訟法第408條第2項前段，裁定如主文。
中    華    民    國   111    年    9     月    26    日
                  刑事第八庭  審判長法　官  陳世宗
                                    法　官  吳勇毅
                                    法　官  呂寧莉
以上正本證明與原本無異。
如不服本裁定，應於收受送達後五日內向本院提出抗告狀。
                                    書記官　賴資旻　　　
中　　華　　民　　國　　111 　年　　9 　　月　　26　　日